# 请教：什么是资产负债日？

提问人：苹果 时间：2014-06-29 09:04:52
企业会计准则第 18 号第二十条规定，“资产负债表日，企业应当对递延所得税资产的账面价值进行复核。如果未来期间很可能无法获得足够的应纳税所得额用以抵扣递延所得税资产的利益，应当减记递延所得税资产的账面价值。” 请问：资产负债表日指的哪天？仅仅指年报日期（即 12 月 31 日），还是包括年度当中每个月资产负债表的日期？

回答人：chenyiwei
资产负债表日是指报告期的期末，即资产负债表所反映的当期期末财务状况所针对的日期。在年度财务报表中，资产负债表日是指报告年度末的 12 月 31 日。如果要对外提供中期财务报告的，则资产负债表日为该中期期末日。 根据《企业会计准则第 32 号——中期财务报告》的规定，企业在中期财务报表中应当采用与年度财务报表相一致的会计政策；中期会计计量应当以“年初至本中期末”为基础。这一规定意味着在中期期末，企业应当将其视同年度末，运用年末结帐的各种方法进行账项调整，在此基础上编制中期财务报告。

提问人：苹果 时间：2014-06-29 12:51:17
谢谢版主。 如果是一家非上市公司，不需要对外提供中报，年中需要对递延所得税资产的账面价值进行复核吗？

回答人：chenyiwei
根据管理层的需要而定。